Inventaris van de archieven van de Directie Coördinatie Emancipatiebeleid en taakvoorgangers van het Ministerie van Sociale Zaken en Werkgelegenheid en van enige commissies en projectgroepen, 1968) 1978-1988
Nationaal Archief, Den Haag
- ARCHIEF VAN DE DIRECTIE COÖRDINATIE EMANCIPATIEBELEID EN TAAKVOORGANGERS (1968-) 1978-1988, I
  - STUKKEN BETREFFENDE BIJZONDERE ONDERWERPEN
    - Taakuitvoering, 2
      - Emancipatie van verschillende doelgroepen, 2.2
        - Algemeen, 2.2.1
          - Dossiers inzake de subsidieverlening, 1975-1988; 238-669; 391 omslagen en 41 pakken
            - Verdeling van het Ambacht; Vereniging ter, te Amstelveen, 1983-1985, 531
            - Verloskunde en Gynaecologie van het Academisch Medisch Centrum van de Universiteit van Amsterdam; Vakgroep, 1984-1986, 532
            - Vermeerstichting, Evert, te Amsterdam, 1984-1985, 533
            - Vluchtelingenwerk Nederland; Vereniging, te Amsterdam, 1983-1987, 534
            - Volkspartij; Evangelische, te Amersfoort, 1983-1986, 535
            - Vormingswerk Jonge Volwassenen te Utrecht, 1981-1982, 536
            - Idem, 1983, 537
            - Vrije Universiteit van Amsterdam, 1981-1988, 538; pak
            - Vrouw & Media; Stichting, te Amsterdam, 1982-1984, 539; pak
            - Idem, 1985-1986, 540; pak
            - Vrouw en Geld; Initiatiefgroep, te Amersfoort, 1986, 541
            - Vrouw en Geld; Initiatiefgroep, te Winsum, 1984-1985, 542
            - Vrouw en Geschiedenis van het Instituut voor Geschiedenis; Werkgroep, te Groningen, 1984-1985, 543
            - Vrouw en Recht; Werkgroep, te Amsterdam, 1984-1986, 544
            - Vrouw en Werk 't Gooi; Stichting Regionaal Steunpunt, te Hilversum, 1983-1986, 545
            - Vrouw en Werk (STUT); Stichting Landelijk Studiepunt, te Amsterdam, 1986-1987, 546
            - Vrouw en Werk Midden en Zuid-Limburg; Stichting Landelijk Steunpunt, te Maastricht, 1982-1984, 547
            - Vrouw en Werk Zeeland te Middelburg, 1984-1987, 548
            - Vrouw en Werk; Gelders Steunpunt, te Arnhem, 1981-1984, 549
            - Idem, 1985, 550
            - Idem, 1986, 551; pak
            - Vrouw en Werk; Steunpunt, te Heerlen, 1984-1986, 552
            - Vrouw en Werk; Stichting Landelijk Steunpunt, te Utrecht, 1981-1984, 553; pak
            - Idem, 1985, 554
            - Idem, 1986, 555
            - Idem, 1987, 556
            - Vrouw en Werkwinkel te Barneveld, 1982-1985, 557
            - Vrouw en Werkwinkel te Breda, 1982-1984, 558
            - Idem, 1985, 559
            - Vrouw en Werkwinkel te Eindhoven, 1982-1984, 560
            - Idem, 1985, 561
            - Vrouw en Werkwinkel te Groningen, 1982-1986, 562
            - Vrouw en Werkwinkel te Nijmegen, 1982-1985, 563
            - Vrouwelijke Artsen; Vereniging van Nederlandse, te Apeldoorn, 1985, 564
            - Vrouwen 40-60; Stichting, te Amsterdam, 1983-1985, 565
            - Idem, 1986, 566
            - Vrouwen Boekhouwen; Administratiekollektief, te Amsterdam, 1982-1986, 567
            - Vrouwen Bouwen & Wonen; Stichting, te Rotterdam, 1984, 568
            - Idem, 1985, 569
            - Idem, 1986, 570; pak
            - Vrouwen Emancipatie Steunpunt Zuid-Holland te Delft, 1980-1984, 571
            - Idem, 1985, 572
            - Idem, 1986, 573
            - Vrouwen Emancipatie Steunpunt in Onderzoek te Rotterdam, 1986-1988, 574
            - Vrouwen Overleg; Kamerbreed, te Zaandijk, 1985-1986, 575
            - Vrouwen Raad; Nederlandse, te Den Haag, 1980-1982, 576
            - Idem, 1983, 577
            - Idem, 1985-1987, 578
            - Vrouwen Zonder Baarmoeder; Landelijke Werkgroep, te Voorthuizen, 1985-1988, 579
            - Vrouwen bellen Vrouwen; Stichting, te Eindhoven, 1977-1986, 580
            - Vrouwen en Wiskunde; Werkgroep, te Amsterdam, 1986-1988, 581
            - Vrouwen in Hoger Technisch Onderwijs (VHTO); Stichting, te Hilversum, 1984-1985, 582
            - Vrouwen in Postnatale Depressie; Stichting, te Aalsmeer, 1985-1987, 583
            - Vrouwen in Techniese Beroepen; Steungroep, te Amsterdam, 1985, 584
            - Vrouwen in Verzet Toen en Nu; Werkgroep, te Amsterdam, 1984-1986, 585
            - Vrouwen in de Beeldende Kunst (SVBK); Stichting, te Amsterdam, 1980-1985, 586; pak
            - Idem, 1986-1987, 587; pak
            - Vrouwen in de Bijstand; Landelijk Steunpunt Komitees, te Utrecht, 1983-1988, 588
            - Vrouwen in de Overgang Nederland; Stichting, te Den Haag, 1978-1986, 589
            - Vrouwen in de Overgang; Stichting, te Hilversum, 1983-1985, 590
            - Vrouwen met Academische Opleiding; Nederlandse Vereniging van, te Veldhoven, 1980-1982, 591
            - Idem, 1983 en 1984, 592
            - Vrouwen tegen Seksueel Geweld te Amsterdam, 1983-1985, 593
            - Vrouwen voor Economische Zelfstandigheid; Stichting Beheer Landelijk Breed Platform van, te Utrecht, 1983-1984, 594
            - Idem, 1985, 595
            - Idem, 1986, 596
            - Vrouwenadviescommissies voor Woningbouw en het Nederlands Instituut voor Ruimtelijke Ordening en Volkshuisvesting; Stichting Landelijk Contact, te Den Haag, 1985-1987, 597
            - Vrouwenbelangen; Nederlandse Vereniging voor, te Leiden, 1982-1986, 598
            - Vrouwenboekenweek; Stichting, te Amsterdam, 1985-1986, 599
            - Vrouwenbond FNV te Amsterdam, 1981-1983, 600
            - Idem, 1984-1986, 601; pak
            - Vrouwenbond; Gereformeerde, te Baarn, 1981-1986, 602
            - Vrouwenbond; Gereformeerde, te Zeist, 1981-1985, 603
            - Vrouwenburo; Stichting Drents, te Assen, 1980-1984, 604; pak
            - Idem, 1985, 605
            - Idem, 1986, 606; pak
            - Vrouwenburo; Stichting Provinciale, te Groningen, 1981-1987, 607; pak
            - Vrouwenemancipatie Friesland; Stichting, te Leeuwarden, 1981-1984, 608
            - Idem, 1985-1987, 609
            - Vrouwenemancipatie Zeeland; Stichting, te Middelburg, 1981-1984, 610; pak
            - Idem, 1985, 611
            - Idem, 1986, 612
            - Idem, 1987, 613
            - Vrouwenemancipatie; Stichting Provinciaal Steunpunt, te Utrecht, 1982-1984, 614
            - Vrouwenfederatie in Nederland; Vrijzinnig Hervormde, te Kampen, 1981-1986, 615
            - Vrouwengezondheidscentrum te Amsterdam, 1983-1986, 616
            - Vrouwengezondheidscentrum te Maastricht, 1985, 617
            - Vrouwengilde; Katholiek, te Eys-Wittem, 1980-1986, 618
            - Vrouwengilde; Katholiek, te Heerlen, 1979-1988, 619
            - Vrouwengroep; Hervormde, te Raalte, 1981-1983, 620
            - Vrouwenhandel en Prostitutietoerisme; Werkgroep Tegen, te Utrecht, 1985-1988, 621
            - Vrouwenhuis, Bossche, 't; Stichting, te Den Bosch, 1983-1986, 622
            - Vrouwenhuis; Stichting, te Deventer, 1979-1981, 623
            - Vrouwenhuis; Stichting, te Eindhoven, 1986, 624
            - Vrouwenhuis; Stichting, te Rotterdam, 1976-1986, 625
            - Vrouwenhuisvestingsoverleg; Landelijk, te Den Bosch, 1984-1986, 626
            - Vrouwenhulp en Gezondheidscentrum te Utrecht, 1982-1985, 627
            - Vrouwenhulpcentrum; Stichting, te Groningen, 1980-1985, 628; pak
            - Vrouwenhulpcentrum; Stichting, te Nijmegen, 1982-1984, 629
            - Vrouwenhulpverlening Informatie en Advies; Landelijk Steunpunt, te Utrecht, 1983-1985, 630; pak
            - Idem, 1986, 631
            - Vrouwenkliniek van het Academisch Ziekenhuis te Leiden, 1984-1985, 632
            - Vrouwennetwerk; Stichting, te Zeist, 1981-1988, 633
            - Vrouwenopvang; Vereniging, te Den Bosch, 1983-1987, 634
            - Vrouwenorganisaties; Protestantse, te Utrecht, 1979-1981, 635
            - Vrouwenoverleg Geschiedenis Amsterdam, 1984-1985, 636
            - Vrouwenraad; Amsterdamse, 1981-1988, 637
            - Vrouwenraad; Drentse, te Assen, 1981-1983, 638
            - Vrouwensteunpunt Noord-Brabant te Tilburg, 1981-1984, 639
            - Idem, 1985-1987, 640
            - Vrouwensteunpunt; Stichting Haags, te Den Haag, 1985, 641
            - Idem, 1986, 642
            - Vrouwensteunpunten Limburg; Stichting, te Roermond, 1985, 643
            - Idem, 1986, 644; pak
            - Vrouwenstudies; Stichting Landelijk Overleg, te Utrecht, 1981-1987, 645
            - Vrouwenstudies; Tijdschrift voor, te Amsterdam, 1985-1986, 646
            - Vrouwenstudies; Winteruniversiteit, te Nijmegen, 1982-1987, 647
            - Vrouwentherapie- en Aktiecentrum te Eindhoven, 1986, 648
            - Vrouwenvakbond te Amsterdam, 1984-1985, 649
            - Vrouwenvakopleiding Zeeland; Stichting, te Middelburg, 1985-1987, 650
            - Vrouwenvakschool; Werkgroep, te Assen, 1985-1986, 651
            - Vrouwenvakschool; Werkgroep, te Westdorp, 1983-1985, 652
            - Vrouwenvereniging; Turkse, te Amsterdam, 1983-1985, 653
            - Vrouwenwerk; Stedelijk Overleg Orgaan, te Amsterdam, 1981-1984, 654
            - Idem, 1985, 655
            - Idem, 1986, 656
            - Vrouwenwerk; Stichting, te Uden, 1985, 657
            - Welzijn West-Utrecht; Stichting, te Utrecht, 1986-1988, 658
            - Welzijnswerk Binnenstad; Stichting, te Helmond, 1984-1986, 659
            - Wissel, De; Stichting, te Hilversum, 1981-1988, 660
            - Woonbewust; Stichting, te Den Bosch, 1984-1986, 661
            - Woonwagen-vrouwen-festival; Organisatiekommittee van het, te Hilversum, 1980, 662
            - Woonwagenvrouwen; Landelijk Overleg, te Hilversum, 1984-1985, 663
            - Wurkpleats Fryslan; Edukative, te Leeuwarden, 1987-1988, 664
            - Xantippe; Vrouwenboekwinkel, te Amsterdam, 1985-1986, 665
            - Young Women's Christian Association Nederland (YWCA) te Utrecht, 1981-1987, 666
            - Yuca Film te Amsterdam, 1985-1988, 667
            - Zus; Stichting Vrouwenkollektief, te Den Helder, 1982-1986, 668
            - Zwarte Vrouwen 8 maart Komité te Amsterdam, 1984-1986, 669
        - Etnische minderheden, 2.2.2
          Zie ook inventarisnummers: 742, 743, 806, 810, 843
          - Rapport van de Werkgroep Buitenlandse Vrouwen, in het kader van de achterstand van buitenlandse vrouwen op maatschappelijk terrein, 1977; 670; 1 deel
          - Dossiers inzake de instelling, de ontwikkeling en de opheffing van de werkgroep Allochtone Vrouwen van de ICE, 1977-1981; 671-672; 2 omslagen
            In de dossiers bevinden zich minuten ondertekend door de voorzitter van de ICE.
            - 1977 - 1980 juni, 671
            - 1980 juli - 1981, 672
          - Stukken betreffende de besprekingen met Molukse organisaties over het ontwikkelen van emancipatorische activiteiten, 1979-1985; 673; 1 omslag
          - Dossier inzake het geven van reacties op het concept-beleidsplan getiteld: "Culturele Minderheden in het Onderwijs" van het ministerie van O&W, 1980; 674; 1 omslag
          - Stukken betreffende de stimulering van de emancipatie door middel van het instellen, het ontwikkelen en het financieren van projecten voor allochtone vrouwen, 1980-1982; 675; 1 omslag
          - Dossiers inzake het projectstaatssecretariaat emancipatiebeleid op het terrein van vrouwen uit minderheden, vrouwenhulpverlening en vrouw en werkgelegenheid, 1981-1984; 676-677; 2 omslagen
            - Opzet en uitwerking, 1981-1982, 676
            - Tussentijdse rapportages, 1984, 677
          - Dossiers inzake het deelproject Vrouwen en Minderhedenbeleid, 1981-1988; 678-689; 12 omslagen
            - Opzet van plannen, 1981-1982, 678
            - Instelling, 1982-1984, 679
            - Financiering van de activiteiten, 1982-1988, 680
            - Taakverdeling tussen DCE en de Directie Coördinatie Minderhedenbeleid van het ministerie van BiZa, 1983-1985, 681
            - Coöperaties voor allochtone vrouwen in de textielsector, 1983-1986, 682
            - Totstandkoming van de rapportage, 1984-1986, 683
            - Beantwoording van kamervragen, 1985-1986, 684
            - Taakstelling van de subgroep Gezondheidszorg aan buitenlandse vrouwen, 1985-1986, 685
            - Inventarisatie van allochtone docentes in de basiseducatie, 1986, 686
            - Correspondentie met instanties werkzaam op het gebied van het minderhedenbeleid, 1987-1988, 687
            - Taakstelling van de subgroep Maatschappelijke hulpverlening, 1988, 688
            - Tussentijdse evaluatie, 1988, 689
          - Dossier inzake de advisering aan staatssecretaris A. Kappeyne van de Coppello, over de toekenning aan buitenlandse vrouwen van een zelfstandige verblijfstitel, 1982-1983; 690; 1 omslag
          - Dossier inzake het geven van reacties op de nota van het Directoraat-Generaal Arbeidsvoorziening over de onderbesteding op het interdepartementale minderhedenbudget voor 1984, 1985; 691; 1 omslag
        - Homoseksuelen, 2.2.3
          - Dossier inzake de advisering aan de staatssecretaris J.G. Kraaijeveld-Wouters over de publikatie van het rapport van de ICE over de discriminatie van homoseksuelen, 1981; 692; 1 omslag
          - Dossier inzake de behandeling van het verzoek van de Nederlandse Vereniging tot Integratie van Homoseksualiteit COC om een interdepartementale werkgroep in te stellen, die een onderzoek zal verrichten naar de oorzaken van agressie tegen homoseksuelen, 1982; 693; 1 omslag
          - Dossier inzake het onderzoek door de Interfacultaire Werkgroep Homostudies van de Rijksuniversiteit Utrecht naar discriminatie op grond van seksuele en relationele voorkeur in het kader van de Wet Gelijke Behandeling, 1983-1984; 694-696; 3 omslagen
            - Opdrachtverlening, 1983-1984, 694
            - Samenstelling en vergaderstukken van de begeleidingscommissie, 1983-1984, 695
            - Publikatie van de eindrapporten getiteld: "Wet en Werkelijkheid" en "Het Topje van de IJsberg", 1984, 696
          - Nota getiteld: "Homoseksualiteit in het Overheidsbeleid", van de Nederlandse Vereniging tot Integratie van Homoseksualiteit COC, met bijlagen, 1983-1985; 697-698; 2 omslagen
            - Reacties, 1983-1984, 697
            - Correspondentie met departementen en de Nederlandse Vereniging van Homoseksualiteit COC, 1983-1985, 698
          - Dossier inzake de bijdrage aan de beleidsontwikkeling ten aanzien van homoseksualiteit, gebaseerd op de regeringsnota getiteld: "Overheidsbeleid en Homoseksualiteit", 1985-1988; 699; 1 omslag
        - Vrouwen, 2.2.4
          - Burgerlijke staat, familie- en persoonsrecht, 2.2.4.1
            - Stukken betreffende de behandeling van de problematiek van de alimentatie en de naamswijzigingen van gescheiden vrouwen, 1976-1986; 700; 1 pak
            - Dossiers inzake de totstandkoming van de vervolgnota's van "Anders Geregeld"; een inventarisatie van de bepalingen in de Nederlandse wetgeving waarin een onderscheid tussen mannen en vrouwen en tussen gehuwden en ongehuwden wordt gemaakt, 1978-1987; 701-703; 2 omslagen en 1 pak
              - Eerste vervolgnota, 1978-1980, 701
              - Tweede vervolgnota, 1984-1986, 702; pak
              - Instelling van de Werkgroep Anders Geregeld om afronding in 1990 te realiseren, 1986-1987, 703
            - Dossier inzake de advisering aan staatssecretaris H. d'Ancona, over de wijziging van de minimum-huwelijksleeftijd voor vrouwen, 1979-1981; 704; 1 omslag
            - Stukken betreffende de behandeling van het Wetsontwerp tot Wijziging van het Omgangsrecht na Scheiding, 1979-1986; 705; 1 omslag
            - Stukken betreffende de behandeling van de positie van de vrouw in niet-huwelijkse relatievormen, 1979-1986; 706; 1 omslag
            - Stukken betreffende de behandeling van het Wetsontwerp tot het Wegnemen van Ongelijkheden tussen Mannen en Vrouwen in het Personen- en Familierecht, 1982-1983; 707; 1 omslag
            - Dossier inzake de standpuntbepaling over de onderhoudsverplichtingen na beëindiging van niet-huwelijkse samenlevingen (verhaalrecht van gemeenten en artikel 160, boek 1 van het Burgerlijk Wetboek), 1985; 708; 1 omslag
            - Stukken betreffende de behandeling van het verlenen van rechtsbijstand aan gehuwde en samenwonende vrouwen, in het kader van de individualisering van de rechtsbijstand, 1986; 709; 1 omslag
            - Nota aan de Directeur van de Hoofddirectie Sociale Verzekeringen over de consequenties voor vrouwen in de wetgeving voor de verrekening van de pensioenrechten bij echtscheiding, 1987; 710; 1 stuk
          - Bestrijding van de onzedelijkheid en het seksueel geweld, 2.2.4.2
            - Vergaderstukken van de Projectgroep Seksueel Geweld, 1980-1988; 711-717; 7 omslagen
              - 1980-1981, 711
              - 1982, 712
              - 1983, 713
              - 1984, 714
              - 1985, 715
              - 1986-1987, 716
              - 1988, 717
            - Dossier inzake de organisatie van de Studieconferentie te Kijkduin op 7 en 8 juni 1982 over seksueel geweld tegen vrouwen en meisjes, 1981-1983; 718-726; 9 omslagen
              - Samenstelling van het programma, 1981-1982, 718
              - Stand van zaken van de organisatie, 1981-1982, 719
              - Correspondentie met vrouwenorganisaties, 1982, 720
              - Openingswoord door staatssecretaris H. d'Ancona, 1982, 721
              - Persberichten en voorlichting, 1982, 722
              - Samenstelling van de voorbereidende werkgroepen, 1982, 723
              - Uitnodigingen, 1982, 724
              - Evaluatie en verslaglegging, 1982-1983, 725
              - Financiële zaken, 1982-1983, 726
            - Dossier inzake de totstandkoming en de publikatie van het rapport getiteld: "Seksueel Geweld en Heteroseksualiteit"; ontwikkelingen in onderzoek in 1968, door drs. N. Draijer, freelance onderzoekster, 1981-1984; 727; 1 pak
            - Stukken betreffende de behandeling van het Wetsontwerp tot Herziening van de Pornografiebepalingen in het Wetboek van Strafrecht, 1981-1985; 728; 1 omslag
            - Dossier inzake de totstandkoming van de Nota met betrekking tot het Beleid ter Bestrijding van Seksueel Geweld tegen Vrouwen en Meisjes, in samenwerking met de ministeries van Justitie, BiZa, Buiza, Ontwikkelingssamenwerking en WVC, 1981-1985; 729-733; 3 omslagen en 2 pakken
              - Voorlopige nota, 1981-1984, 729; pak
              - Financieel beleid voor de uitvoering, 1983-1984, 730
              - Reacties van de Stichtingen "Tegen Seksueel Geweld", en van de Stichtingen "Tegen Haar Wil", 1984, 731
              - Definitieve nota, 1984-1985, 732; pak
              - Voortgangsrapportage, 1985, 733
            - Dossier inzake het geven van reacties op het Ontwerp van Wet tot Wijziging van de Strafbepaling betreffende Souteneurschap in het Wetboek van Strafrecht, 1982-1983; 734; 1 omslag
            - Dossiers inzake het onderzoek naar de mogelijkheden voor de bestrijding van seksueel misbruik van meisjes binnen het gezin, 1982-1986; 735-741; 6 omslagen en 1 pak
              - Vooronderzoek door drs. N. Draijer, freelance onderzoekster, 1983-1984, 735
              - Vergaderstukken van de begeleidingscommissie, 1983-1984, 736
              - Idem, 1985-1986, 737
              - Enquête Slachtoffers Misdrijven, door het Centraal Bureau voor de Statistiek (CBS), 1983-1985, 738; pak
              - Onderzoek naar de knelpunten door het Nederlands Instituut voor Sociologisch Sexuologisch Onderzoek, 1984-1985, 739
              - Hoofdonderzoek door de Universiteit van Amsterdam, 1985, 740
              - Deskundigheidsbevordering bij de gemeentepolitie te Utrecht op het gebied van incest, 1985-1986, 741
            - Dossier inzake het onderzoek naar seksueel geweld bij vluchtelingen-vrouwen, in samenwerking met het ministerie van Justitie, 1982-1986; 742-743; 2 omslagen
              - Onderzoek door drs. C.E.J. de Neef en S.J. de Ruiter, freelance onderzoeksters, 1982-1986, 742
              - Vergaderstukken van de begeleidingscommissie, 1983-1984, 743
            - Dossier inzake de bijdrage aan het Wetsvoorstel tot Herziening van de Artikelen 242 tot en met 249 van het Wetboek van Strafrecht, naar aanleiding van de toename van seksueel geweld, gepleegd door hulpverleners, werkzaam in de lichamelijke en geestelijke gezondheidszorg, 1982-1987; 744; 1 omslag
            - Dossier inzake het onderzoek naar het beleid in het buitenland voor de bestrijding van seksueel geweld tegen meisjes en vrouwen, 1983-1985; 745-746; 2 omslagen
              - Onderzoek door de Universiteit van Amsterdam, 745
              - Vergaderstukken van de begeleidingscommissie, 746
            - Dossiers inzake het onderzoek naar de mogelijkheden voor de bestrijding van ongewenste intimiteiten in arbeidssituaties, 1983-1987; 747-751; 5 omslagen
              - Onderzoek door de Rijksuniversiteit te Groningen, 1983-1986, 747
              - Vergaderstukken van de begeleidingscommissie, 1984-1986, 748
              - Onderzoeksverslag en afwikkeling van de kosten, 1986-1987, 749
              - Instelling van een werkgroep met als taak een opzet te ontwikkelen voor de aanpak van de problematiek van ongewenste intimiteiten op het ministerie van SZW, 1985, 750
              - Opzet van een centraal klachtenburo door de Werkgroep Ongewenste Intimiteiten van de FNV en de Stichting Ombudsvrouw, 1984, 751
            - Dossier inzake het onderzoek naar de aard, de globale omvang en de kanalen, waarlangs vrouwenhandel naar Nederland plaatsvindt, 1983-1988; 752-754; 2 omslagen en 1 pak
              - Onderzoek door drs. H.W. Buijs en mr. A.M. Verbraken, freelance onderzoeksters, 1983-1985, 752
              - Vergaderstukken van de begeleidingscommissie, 1983-1985, 753
              - Beleidsbepaling ten aanzien van de bestrijding van de vrouwenhandel, 1985-1988, 754; pak
            - Stukken betreffende de behandeling van de Woonruimtebeschikking 1984 van het ministerie van Volkshuisvesting, Ruimtelijke Ordening en Milieubeheer (VROM) met betrekking tot de huisvesting van mishandelde vrouwen, 1984-1985; 755; 1 omslag
            - Dossiers inzake het onderzoek naar de mogelijkheden voor de bestrijding van seksueel geweld in de prostitutie, 1984-1986; 756-758; 3 omslagen
              - Besprekingen met het Intergemeentelijk Overleg over het gemeentelijk- en overheidsbeleid, 1984, 756
              - Onderzoek door mr. A. de Graaf-stichting te Amsterdam, 1985-1986, 757
              - Onderzoek door de Universiteit van Utrecht naar de stigmatisering van prostituées, 1985-1986, 758
          - Arbeid, 2.2.4.3
            - Algemeen, 2.2.4.3.1
              - Dossiers inzake de bijdrage aan "Aktie ter plekke" van vrouwen, werkzaam bij het ministerie van CRM, ter bevordering van de emancipatie bij het personeel van CRM, 1976-1979; 759-760; 2 omslagen
                - 1976 - 1977 sep, 759
                - 1977 okt. - 1979, 760
              - Stukken betreffende de advisering over het benoemingenbeleid van de overheid, 1977-1982; 761; 1 omslag
              - Stukken betreffende de toepassing van de Wet Gelijke Behandeling van Mannen en Vrouwen in de Burgerlijke Openbare Dienst, 1977-1985; 762; 1 omslag
              - Dossier inzake de organisatie van een emancipatiedag op 2 september 1981, in samenwerking met de Centrale Direktie Personeelszaken en Arbeidsvoorwaarden, 763; 1 omslag
              - Stukken betreffende de behandeling van het voorstel van het ministerie van Economische Zaken (EZ) om de Winkelsluitingswet te wijzigen, 1981-1982; 764; 1 omslag
              - Dossier inzake de advisering aan staatssecretaris A. Kappeyne van de Coppello, over het ontwerpadvies van de Sociaal-Economische Raad (SER) over de combinatie van ouderschaps- en beroepstaken, 1982-1984; 765; 1 omslag
              - Dossier inzake het voorstel aan de secretaris van de SER om vertegenwoordiging in de Commissie Vrouw en Arbeid vanwege de coördinatietaak voor emancipatiezaken, 1983-1984; 766; 1 omslag